最高法院刑事判決　　　　　　　　　　　　　　　九十三年度台上字第六二０五號
　　上　訴　人　甲○○
右上訴人因公共危險等罪案件，不服台灣高等法院高雄分院中華民國九十一年一月十
五日第二審判決（九十年度交上訴字第一０五號，起訴案號：台灣高雄地方法院檢察
署九十年度偵字第一四０六八號），提起上訴，本院判決如左：
    主  文
原判決關於肇事遺棄部分撤銷，發回台灣高等法院高雄分院。
其他上訴駁回。
    理  由
一、撤銷發回部分：
本件原判決認定上訴人甲○○曾犯竊盜罪，經台灣高雄地方法院判處有期徒刑七月，
於民國八十九年十月十四日執行完畢，復於九十年七月二十五日二十三時十五分喝酒
後，駕駛車牌號碼ＹＱ─八九三三號自用小客車，於行經高雄縣鳳山市○○街七十九
號前蛇行，見員警攔檢，竟加速逃逸，於高雄市○○○路與五常街口時，不慎撞及張
世明駕駛之車牌號碼ＯＰＢ─四九二號重機車，致機車車頭全毀，張世明受有左肩扭
傷併擦挫傷之傷害，上訴人肇事後，未停車察看及照護傷者，竟加速逃離現場，於行
經鳳山市○○路與南正二路口時，因車輪爆胎致失控撞及路旁之機車，隨即下車逃逸
，旋為警逮捕等情。因而維持第一審關於上訴人駕駛動力交通工具肇事，致人死傷而
逃逸罪刑（累犯）部分之判決，駁回此部分上訴人在第二審之上訴，固非無見。
惟查(一)、累犯之成立，以曾受有期徒刑之執行完畢，或受無期徒刑或有期徒刑一部之
執行而赦免後，五年以內再犯有期徒刑以上之罪為要件。又假釋中更犯罪，受有期徒
刑以上刑之宣告，祇得為撤銷假釋之原因，不適用累犯之規定。卷查上訴人因竊盜案
經判處有期徒刑七月，指揮書執行完畢日期固為八十九年十月十四日，但該案依次係
接續其前因竊盜案所處有期徒刑二年，懲治盜匪條例案撤銷假釋之殘刑三年六月十二
日而執行，且於八十九年三月二十日即假釋交付保護管束，有台灣高雄地方法院檢察
署刑案資料查註紀錄表在卷可稽（偵查卷第三至六頁）。且其假釋並經法務部撤銷，
亦有法務部法九十矯字第０四四五五一號撤銷受保護管束人假釋處分書附本院卷可按
。是上訴人該竊盜案所處有期徒刑七月是否已執行完畢即非無疑，原審未調取相關資
料詳予調查審認，遽論以累犯，尚有未洽。(二)、當事人聲請調查之證據，如與待證事
實確有重要關係，又非不易調查或不能調查，而事實審未認其無調查之必要，以裁定
駁回之，或於判決理由予以說明，其踐行之訴訟程序即難謂為適法。上訴人於原審曾
辯稱：被害人（張世明）並沒有受傷，伊亦未逃逸，並聲請傳喚被害人及承辦警員作
證（原審卷第二十六頁）。原審未予傳喚調查，復未認無調查之必要，以裁定駁回，
或於判決理由說明，其踐行之訴訟程序亦有可議。上訴意旨指摘原判決關於此部分不
當，非無理由。按第三審法院應以第二審判決所確認之事實為判決基礎，刑事訴訟法
第三百九十四條第一項前段定有明文。原判決上述之違背法令影響於事實之確定，本
院無可據以為裁判，應將原判決關於肇事遺棄罪部分撤銷，發回原審法院更為審判。
二、上訴駁回部分：
按上訴得對判決之一部為之；未聲明為一部者，視為全部上訴，刑事訴訟法第三百四
十八條第一項定有明文。又刑事訴訟法第三百七十六條所列各罪之案件，經第二審判
決者，不得上訴於第三審法院，亦為該法所明定。本件上訴人不服原審判決提起上訴
，並未聲明為一部，自應視為全部上訴。而上訴人服用酒類，不能安全駕駛動力交通
工具而駕駛部分，原審係依刑法第一百八十五條之三論處罪刑，核屬刑事訴訟法第三
百七十六條第一款之案件。依上開說明，既經第二審判決，自不得上訴於第三審法院
，上訴人猶復提起上訴，顯為法所不許，應予駁回。
據上論結，應依刑事訴訟法第三百九十七條、第四百零一條、第三百九十五條前段，
判決如主文。
中　　　華　　　民　　　國　　九十三　　年　　 十一 　　月　　二十五　　日
                              最高法院刑事第三庭
                                  審判長法官  董　明　霈
                                        法官  林　茂　雄
                                        法官  張　祺　祥
                                        法官  洪　文　章
                                        法官  花　滿　堂
      右正本證明與原本無異
                                              書  記  官
中　　　華　　　民　　　國　　九十三　　年　　 十一 　　月　　 三十 　　日
                                                                        Ｃ
